【裁判字號】    97,訴,2147
【裁判日期】    970703
【裁判案由】    毒品危害防制條例
【裁判全文】
臺灣臺中地方法院刑事判決              97年度訴字第2147號
公  訴  人  臺灣臺中地方法院檢察署檢察官
被      告  甲○○
上列被告因違反毒品危害防制條例案件，經檢察官提起公訴（九
十七年度毒偵字第一五九九號），被告就被訴事實為有罪之陳述
，經本院合議庭裁定由受命法官獨任進行簡式審判程序，本院判
決如下：
    主    文
甲○○施用第一級毒品，處有期徒刑捌月，扣案之第一級毒品海
洛因壹包（驗餘淨重：零點柒壹貳壹公克）、第一級毒品海洛因
殘渣袋壹只均沒收銷燬之，鏟管壹支沒收；又施用第二級毒品，
處有期徒刑肆月，扣案之第二級毒品甲基安非他命壹包（驗餘淨
重：零點壹零陸玖公克）沒收銷燬之。應執行有期徒刑拾月，扣
案之第一級毒品海洛因壹包（驗餘淨重：零點柒壹貳壹公克）、
第二級毒品甲基安非他命壹包（驗餘淨重：零點壹零陸玖公克）
第一級毒品海洛因殘渣袋壹只均沒收銷燬之，鏟管壹支沒收。
    犯罪事實
一、甲○○前因施用毒品案件，經觀察勒戒後認有繼續施用毒品
    之傾向，經本院依臺灣臺中地方法院檢察署檢察官之聲請，
    以裁定令入戒治處所施以強制戒治，甫於民國九十六年六月
    十五日執行完畢釋放。詎仍不知戒絕，於強制戒治執行完畢
    釋放後五年內，竟基於施用第一級毒品海洛因之犯意，於九
    十七年三月十一日十時許，在臺中市西屯區○○○路一之九
    號住處，以注射針筒注射之方式，施用第一級毒品海洛因一
    次；另基於施用第二級毒品之犯意，於九十七年三月十一日
    十一時許，在臺中市西屯區○○○路一之九號住處，以將第
    二級毒品甲基安非他命放入玻璃球內點火燒烤產生煙霧，以
    口鼻吸食之方式，施用第二級毒品甲基安非他命一次。嗣於
    九十七年三月十一日十五時許，為警持搜索票於臺中市西屯
    區○○○路一之九號查獲，並扣得第一級毒品海洛因一包（
    驗餘淨重：○點七一二一公克）、第二級毒品甲基安非他命
    一包（驗餘淨重：○點一○六九公克）、第一級毒品海洛因
    殘渣袋一只、鏟管一支。
二、案經臺中市警察局第六分局報告臺灣臺中地方法院檢察署檢
    察官偵查起訴。
    理    由
一、前揭事實，業據被告甲○○於本院審理時坦承不諱，且被告
    為警查獲後，經警採集其尿液送驗結果係呈嗎啡及甲基安非
    他命陽性反應，有中山醫學大學附設醫院檢驗科藥物檢測中
    心尿液檢驗報告一份（偵卷第一五頁）在卷可稽，又扣案之
    之白色粉末一包（驗餘淨重：○點七一二一公克）、透明結
    晶一包（驗餘淨重：○點一○六九公克），經送行政院衛生
    署草屯療養院鑑驗之結果，分別含有第一級毒品海洛因、第
    二級毒品甲基安非他命之成分，此有行政院衛生署草屯療養
    院九十七年三月二十七日草療鑑字第○九七○○○二五五六
    號鑑定書（偵卷第一九頁）附卷可按，復有扣案之第一級毒
    品海洛因殘渣袋一只，鏟管一支可資佐證，足認被告自白與
    事實相符。是本案事證明確，被告犯行堪以認定。
二、被告曾因施用毒品案件，經觀察勒戒後認有繼續施用毒品之
    傾向，經本院依臺灣臺中地方法院檢察署檢察官之聲請，以
    裁定令入戒治處所施以強制戒治，甫於九十六年六月十五日
    執行完畢釋放等情，此有臺灣臺中地方法院檢察署刑案資料
    查註紀錄表、全國施用毒品案件紀錄表及臺灣高等法院被告
    前案紀錄表在卷可稽，被告於強制戒治執行完畢釋放後五年
    內，再犯本案施用毒品之犯行，依毒品危害防制條例第二十
    三條第二項之規定，自應依法論科。
三、核被告所為，分別係犯毒品危害防制條例第十條第一項、第
    二項之施用第一級毒品罪、施用第二級毒品罪。其於施用第
    一級毒品、施用第二級毒品前後，持有第一級毒品、持有第
    二級毒品之低度行為，均為施用之高度行為所吸收，不另論
    罪。又被告所犯上開二罪，犯意各別，行為互殊，應予分論
    併罰。爰審酌被告曾經觀察勒戒、強制戒治後，仍再施用毒
    品，且施用毒品除戕害自身健康外，併對社會秩序生不良影
    響，暨其犯罪後坦承犯行之犯後態度等一切情狀，分別量處
    如主文所示之刑，並定其應執行之刑。扣案之第一級毒品海
    洛因一包（驗餘淨重：○點七一二一公克）、第二級毒品甲
    基安非他命一包（驗餘淨重：○點一○六九公克）及第一級
    毒品海洛因殘渣袋一只，已無法與海洛因完全析離，應整體
    視為毒品，均屬本案查獲之毒品，均應依毒品危害防制條例
    第十八條第一項前段之規定，宣告沒收銷燬之。又扣案之鏟
    管一支，係被告所有供其施用海洛因之用，業據被告供承在
    卷，應依刑法第三十八條第一項第二款宣告沒收之。
據上論斷，應依刑事訴訟法第二百七十三條之一第一項、第二百
九十九條第一項前段，毒品危害防制條例第十條第一項、第二項
、第十八條第一項前段，刑法第十一條、第三十八條第一項第二
款、第五十一條第一項第五款，判決如主文。
本案經檢察官乙○○到庭執行職務。
中    華    民    國    97    年     7     月     3   日
                     刑事第十四庭   法  官  劉逸成
上正本證明與原本無異。
如不服本判決，應於收受送達後十日內向本院提出上訴書狀（應
敘述具體理由並附繕本）。
上訴書狀如未敘述理由，應於上訴期間屆滿後二十日內補提理由
書狀於本院。（應敘述具體理由並附繕本）。
                                    書記官  陳青瑜
中    華    民    國    97    年     7    月     3    日
附錄論罪科刑法條：
毒品危害防制條例第十條
施用第一級毒品者，處六月以上五年以下有期徒刑。
施用第二級毒品者，處三年以下有期徒刑。


司法院資訊處製作；財團法人民間司法改革基金會備份。
